【裁判字號】    89,易,106
【裁判日期】    890316
【裁判案由】    毒品危害防制條例
【裁判全文】
臺灣彰化地方法院刑事判決                          八十九年度易字第一六號
    公  訴  人  臺灣彰化地方法院檢察署檢察官
    被      告  甲○○
右列被告因違反毒品危害防制條例案件經檢察官提起公訴（八十八年度毒偵緝字第二
０六號），本院判決如左：
        主  文
甲○○連續施用第二級毒品，累犯，處有期徒刑柒月，扣案之第二級毒品安非他命壹
包（淨重壹點玖壹公克，包裝重零點陸貳公克）沒收銷燬之；又持有第一級毒品，累
犯，處有期徒刑月，扣案之第一級毒品海洛因壹包（淨重零點壹貳公克，包裝重零
點貳零公克）沒收銷燬之；應執行有期徒刑玖月，扣案之第二級毒品安非他命壹包（
淨重壹點玖壹公克，包裝重零點陸貳公克）、第一級毒品海洛因壹包（淨重零點壹貳
公克，包裝重零點貳零公克）均沒收銷燬之。
        事  實
一、甲○○曾因二次違反麻醉藥品管理條例案件，分別經本院八十六年度易字第一六
    三五號及八十六年度員簡字第三二四號，判處有期徒刑三月及五月確定，先後於
    民國八十六年十月二十一日與八十七年五月十四日易科罰金執行完畢。前又因施
    用毒品案件，先後二次經本院裁定送觀察、勒戒後，均無繼續施用毒品之傾向，
    分別由本院以八十七年度訴字第三八七號判決免刑及臺灣彰化地方法院檢察署檢
    察官以八十七年度偵字第一０七四八號為不起訴處分確定，詎仍不知悔改，復基
    於概括之犯意，自八十八年一月十三日起，在彰化縣員林鎮○○路「茶客站」茶
    藝及及同鎮「茶軒」遊藝場，以將第二級毒品安非他命放置鋁箔紙上，再以火
    燒烤使之冒煙而吸其煙霧之方式，約每星期一次，迄同年二月四日止，先後在上
    址施用第二級毒品多次；又甲○○另於不詳時、地持有第一級毒品海洛因一包（
    淨重零點壹貳公克，包裝重零點貳零公克），嗣於八十八年二月四日十七時許，
    在彰化縣員林鎮○○里○○路八四二巷四十五號為警查獲，並扣得第二級毒品安
    非他命一包（淨重壹點玖壹公克，包裝重零點陸貳公克）及第一級毒品海洛因一
    包（淨重零點壹貳公克，包裝重零點貳零公克）。
二、案經內政部警政署保安警察第三總隊第一大隊報請台灣彰化地方法院檢察署檢察
    官偵查起訴。
    理  由
一、（一）施用第二級毒品安非他命部分：
          訊據被告甲○○對於右揭時地連續施用第二級毒品之犯行自白不諱，而被
          告於八十八年二月四日為警查獲，經警採尿送驗結果，其尿液中呈甲基安
          非他命陽性反應等情，此有台中縣衛生局檢驗尿水報告書乙紙在卷可按；
          又為被告所有為警查獲之結晶一包，經法務部調查局檢驗結果係甲基安非
          他命，亦有該局第00000000號檢驗通知書乙紙可稽，足見被告前
          開自白，核與事實相符，要堪採信。又被告曾因施用毒品案件，先後二次
          經本院裁定送觀察、勒戒後，均無繼續施用毒品之傾向，分別由本院以八
          十七年度訴字第三八七號判決免刑及臺灣彰化地方法院檢察署檢察官以八
          十七年度偵字第一０七四八號為不起訴處分確定，有各該判決書及不起訴
          處分書足憑，此次再犯施用第二級毒品罪，係三犯毒品危害防制條第十條
          之罪，被告此部份之事證明確，犯行堪以認定。
    （二）持有第一級毒品海洛因部份：
          訊據被告甲○○固坦承於前揭時地遭查獲海洛因一包等情，然矢口否認有
          有何持有毒品犯行，辯稱：該包海洛因係伊朋友留下來的，伊不知有該包
          海洛因云云。惟查，扣案之第一級毒品海因係在被告住居之房間內，分別
          由二件衣服上衣口袋查獲，查獲時除被告及其女友在場外，並無其他人在
          場，以該房間係被告所居住，且查獲時除其女友外，復無其他人在場，是
          被告辯稱該包海洛因係其朋友所遺留云云，已有疑義：次查，被告於警訊
          及八十八年度偵字第一七九四號偵查中檢察官訊間時，均供稱查獲毒品海
          洛因一包及安非他命一包均係案外人楊凱文所有，伊不知楊凱文遺留上開
          毒品云云，於八十八年度毒偵緝字第二０六號偵查中檢察官訊間時，改
          稱為警查獲之海洛因及安非他命，均係以前的，查獲時不知有該等毒品云
          云，於本院審理時，則辯稱為警查獲之安非他命為伊所有，海洛因則係朋
          友遺留下來的，伊不知有海洛因云云，足見於本院審理時，被告因見其尿
          水中經檢驗出呈甲基安非他命陽性反應，而未呈嗎啡陽性反應，自知無法
          脫免施用第二級毒品之刑責，乃自承安非他命為其所有，並希冀圖免持有
          第一級毒品之罪責，至為灼然，復由其供詞反覆不一，前後矛盾，益見前
          開辯解，係其畏罪情虛矯飾卸責之詞，應不足採信。又為警查獲扣案之白
          粉，經法務部調查局鑑定結果，係第一級毒品海洛因，此有該局第000
          00000號鑑定通知書乙紙可憑，被告持有第一級毒品海洛因之事證明
          確，犯行洵堪認定。
二、核被告所為，係犯毒品危害防制條例第十條第二項之施用第二級毒品罪及第十一
    條第一項之持有第一級毒品罪。其持有第二級毒品之低度行為，應為施用第二級
    毒品之高度行為吸收，不另論罪。被告先後多次施用安非他命之犯行，時間緊接
    ，犯罪構成要件相同，顯係基於概括犯意為之，應依連續犯規定以一罪論處，並
    加重其刑。又被告自八十八年一月十三日起至八十八年二月四日前（不含二月四
    日）止之施用安非他命犯行，公訴人雖未論及，然此部份與起訴書所載經判決有
    罪之施用安非他命部分具有裁判上一罪關係，為起訴效力所及，依審判不可分原
    則，本院自應併予審理，併予明。再被告所犯前揭二罪，罪名互異，犯意各別
    ，應分論併罰。復查被告曾因二次違反麻醉藥品管理條例案件，分別經本院八十
    六年度易字第一六三五號及八十六年度員簡字第三二四號，判處有期徒刑三月及
    五月確定，先後於民國八十六年十月二十一日與八十七年五月十四日易科罰金執
    行完畢，有本院被告全國前案紀錄表及臺灣彰化地方法院檢察署刑案資料查註紀
    錄表各一件可證，其於五年以內再犯本件有期徒刑以上之罪，為累犯，應依法分
    別遞加重其刑。爰審酌被告有多次施用毒品前科，素行不良、犯罪之動機、施用
    毒品之次數、期間、所生之危害及犯後僅坦承部分犯行，態度尚非良好等一切情
    狀，量處如主文所示之刑，並定其應執行刑，以資儆懲。另扣案之第二級毒品安
    非他命壹包（淨重壹點玖壹公克，包裝重零點陸貳公克）、第一級毒品海洛因壹
    包（淨重零點壹貳公克，包裝重零點貳零公克），均係違禁物，均應依毒品危害
    防制條例第十八條第一項前段規定沒收銷燬之。
三、據上論斷，應依刑事訴訟法第二百九十九條第一項前段，毒品危害防制條例第十
    條第二項、第十一條第一項、第十八條第一項前段，刑法第十一條前段、第五十
    六條、第四十七條、第五十一條第五款，判決如主文。
本案經檢察官林俞妙到庭執行職務
中      華      民      國      八十九      年      三    月    十六    日
                                        臺灣彰化地方法院刑事第三庭
                                            法      官  許  進  國
右正本證明與原本無異。
如不服本判決，應於判決送達後十日內，向本院提出上訴狀（須附繕本）。
告訴人或被害人對於判決如有不服具備理由請求檢察官上訴者，其上訴期間之計算係
以檢察官收受判決正本之日期為準。
                                            法院書記官  簡  茂  村
中      華      民      國      八十九      年      三    月     十七   日
毒品危害防制條例第十條：
施用第一級毒品者，處六月以上五年以下有期徒刑。
施用第二級毒品者，處三年以下有期徒刑。


司法院資訊處製作；財團法人民間司法改革基金會備份。
